【裁判字號】    95,苗小,379
【裁判日期】    950714
【裁判案由】    給付分期買賣價金
【裁判全文】
臺灣苗栗地方法院民事小額判決         95年度苗小字第379號
原      告  誠泰行銷股份有限公司
法定代理人  乙○○
訴訟代理人  甲○○
            丙○○
被      告  己○○
訴訟代理人  戊○○
被      告  丁○○
上列當事人間請求給付分期買賣價金事件，本院於民國95年6 月
30日言詞辯論終結，判決如下：
    主  文
被告應連帶給付原告新臺幣玖萬參仟元，及自民國九十四年十月
十五日起至清償日止，按年息百分之二十計算之利息。
訴訟費用新臺幣壹仟元由被告連帶負擔。
本判決得假執行。
    事實及理由
壹、程序方面：
    被告丁○○經合法通知，未於言詞辯論期日到場，核無民事
    訴訟法第386 條各款所列情形，爰依原告之聲請，由其一造
    辯論而為判決。
貳、實體方面：
一、原告起訴主張：被告己○○於民國94年3 月23日因購買通路
    新貴國際股份有限公司（下稱通路新貴公司）之商品，邀同
    另一被告丁○○為連帶保證人，向訴外人誠泰商業銀行股份
    有限公司（下稱誠泰銀行）借款新臺幣（下同）108,000 元
    以為付款，立有消費性商品貸款申請表（下稱系爭申請表）
    及約定書為憑，約定借款期間自94年3 月23日起至97年3 月
    23日止，被告己○○應以每月為1 期共分36期，每期攤還3,
    000 元。未依約繳款時，應自逾期之日起，按年息20% 計付
    遲延利息及違約金，遲付款總額達貸款金額1/5 或任1 期遲
    付逾30日以上時，即喪失期限利益，全部債務視為到期，應
    一次清償貸款之本金、利息、違約金及相關費用。詎被告自
    94年9 月15日起即未依約繳款，遲付逾30日以上，已喪失期
    限利益，其所負債務視為全部到期，計尚欠本金93,000元，
    及自94年10月15日起至清償日止，按年息20% 計算之遲延利
    息未清償。又上開債權業經誠泰銀行於94年12月16日讓與原
    告。為此爰依消費借貸契約及連帶保證之法律關係提起本訴
    。並聲明：如主文第1 項所示。
二、被告己○○則以下列各詞置辯：
  (一)伊未向通路新貴公司購買任何商品，當初另一被告丁○○邀
    伊以月付3,000 元方式加盟通路新貴公司，並告以嗣後如退
    出加盟可取回已繳費用，同時遊說伊填寫系爭申請表，用以
    證明伊為該公司股東。
  (二)系爭申請表上之申請人基本資料、職業資料及聯絡人資料固
    為伊填寫，惟簽名欄「己○○」並非伊之簽名，係被告丁○
    ○冒用伊名義所簽；又伊於填寫申請表時，被告丁○○刻意
    阻礙伊詳閱申請表之內容，致伊對申請表之記載，並不明悉
    。
  (三)加入通路新貴公司後，伊未向被告丁○○購買任何商品，亦
    未向上開公司購買寢具，僅受領有保養品、綠藻、天蠶王多
    醣營養倍液等贈品。
  (四)伊雖曾接獲誠泰銀行消費貸款部之電話，惟當時被告丁○○
    在旁叮囑，回應誠泰銀行各項詢問時，僅需肯定答覆即可；
    至於通話內容為何伊未細聽故不清楚，亦不知該電話聯絡係
    對保行為。
  (五)被告嗣後發現通路新貴公司係以多層次傳銷方式詐欺會員（
    俗稱老鼠會），此有臺北市政府函為證，足認原告、誠泰銀
    行及通路新貴公司間實有共謀詐欺之嫌疑。
  (六)並聲明：原告之訴駁回。
三、被告丁○○未於言詞辯論期日到場，亦未提出書狀作何聲明
    或陳述。
四、原告主張之前揭事實，業據其提出消費性商品貸款申請表、
    約定書及債權移轉證明書為證（見卷第5 、6 頁）。被告己
    ○○雖以前揭情詞置辯，惟查：
  (一)系爭申請表上申請人基本資料、職業資料及聯絡人資料，係
    被告己○○親自填寫之情，為其所是認（見卷第16頁），參
    以被告己○○為私立文化大學學生，對於該申請表開宗明義
    即載明該表係用以向誠泰銀行申請消費性貸款一節，自難諉
    為不知。被告己○○係以系爭申請表向誠泰銀行辦理消費性
    貸款，洵堪認定。至其辯稱：當初係另一被告丁○○邀伊以
    月付3,000 元之方式加盟通路新貴公司，並告以嗣後如退出
    加盟可取回已繳之費用，同時遊說伊填寫系爭申請表，用以
    證明伊為該公司股東，伊於填寫時被告丁○○刻意阻擾，致
    伊未能詳閱申請表之內容及約定條款云云，縱屬實在，亦屬
    被告己○○是否遭被告丁○○詐欺之問題，應另循途徑解決
    ，尚不能因此即認被告己○○未向誠泰銀行貸款。是被告前
    揭所辯，核非有據。
  (二)被告己○○雖否認系爭申請表上「己○○」簽名之真正，然
    查系爭申請表上申請人基本資料、職業資料及聯絡人資料，
    係被告己○○親自填寫之情，已如前述，足徵被告己○○知
    悉系爭申請表之事；參諸誠泰銀行消費貸款部曾與被告己○
    ○進行電話對保，該對保人員除核對被告己○○之個人基本
    資料、職業資料、聯絡人資料及貸款相關事項外，並詢問被
    告己○○有無購買通路新貴公司之商品及有無在系爭申請表
    上簽名，被告己○○均回答有，有原告提出之電話錄音光碟
    及譯文在卷可稽（見卷第57至60頁），而被告己○○對於該
    光碟內確為其本人之聲音亦不爭執。堪認系爭申請表上「己
    ○○」之簽名，應係被告己○○所為無疑，且被告己○○對
    於向誠泰銀行貸款108,000 元，每期應攤還3,000 元之情，
    業已瞭解並同意。退步言，縱認系爭申請表上之簽名並非被
    告己○○所為，則徵諸前揭各情，亦堪認該簽名應係被告己
    ○○授權被告丁○○或其他人所為，依法被告己○○仍應負
    授權人之責任。被告己○○辯稱：誠泰銀行消費貸款部電話
    照會時，因被告丁○○在旁叮囑，回應各項詢問時，僅需肯
    定答覆即可；又通話內容伊未細聽故不清楚，亦不知悉該電
    話聯絡係對保行為云云，核屬被告己○○是否受被告丁○○
    詐騙之問題，要不能因此免除其清償消費貸款之責任。是被
    告前開所辯，不足為其有利之認定。
  (三)被告己○○雖又抗辯：伊並未向通路新貴公司購買寢具，而
    向誠泰銀行貸款云云，經查系爭申請表上業已載明被告己○
    ○購買之商品為薇絲績、綠藻、天蠶王（見卷第6 頁），而
    其確有受領保養品、綠藻、天蠶王多醣營養倍液等物品，亦
    為其所自承，堪認被告向通路新貴公司購買商品，而向誠泰
    銀行借款用以支付貨款者，確為上開物品無訛。至於通路新
    貴公司或被告丁○○是否明知上開物品乃出售予被告己○○
    者，卻告知被告己○○上開物品係屬贈品，亦屬渠等是否涉
    及詐欺罪嫌之問題，均與原告無關。
  (四)被告己○○雖認原告、誠泰銀行及通路新貴公司間具有共謀
    詐欺之嫌疑，然經查被告己○○並未能就此舉證證明之。是
    以被告己○○與通路新貴公司間之糾紛，要不能影響誠泰銀
    行與被告間消費借貸契約之成立。被告前述所辯，亦非有據
    。
  (五)綜上，被告己○○之各項抗辯均無理由，其為系爭消費借貸
    契約之主債務人，堪予認定。
五、被告丁○○受合法通知，於言詞辯論期日不到場爭執，復未
    提出書狀以供本院斟酌，本院審閱上開書證，堪信原告就被
    告丁○○部分之主張為真實。
六、按稱消費借貸者，謂當事人一方移轉金錢或其他代替物之所
    有權於他方，而約定他方以種類、品質、數量相同之物返還
    之契約。又稱保證者，謂當事人約定，一方於他方之債務人
    不履行債務時，由其代負履行責任之契約，民法第474 條第
    1 項及第739 條分別定有明文。另按保證債務之所謂連帶，
    係指保證人與主債務人負同一債務，對於債權人各負全部給
    付之責任者而言，此就民法第272 條第1 項規定連帶債務之
    文義參照觀之甚明，最高法院著有45年台上字第1426號判例
    可資參照。又連帶債務之債權人，依同法第273 條第1 項規
    定，得對債務人中之一人或數人或其全體，同時或先後請求
    全部或一部之給付。本件原告主張被告己○○以另一被告丁
    ○○為連帶保證人，向誠泰銀行借款，未依約清償，及誠泰
    銀行業將上開債權轉讓原告等情，業如前述，則揆諸首揭規
    定，主債務人之被告己○○自應與為連帶保證人之被告丁○
    ○連帶負清償借款之責。
七、從而，原告本於消費借貸契約及連帶保證之法律關係，請求
    被告連帶給付93,000元，及自94年10月15日起至清償日止，
    按年息20% 計算之利息，為有理由，應予准許。
八、本件係訴訟標的金額在100,000 元以下之民事小額訴訟，本
    院為被告敗訴之判決，應依民事訴訟法第436 條之20規定，
    依職權宣告假執行。
九、據上論結，本件原告之訴為有理由，依民事訴訟法第436 條
    之23、第436 條第2 項、第85條第2 項、第436 條之20，判
    決如主文。
中    華    民    國    95    年    7     月    14    日
                    苗栗簡易庭法  官  黃佩韻
以上正本係照原本作成。
如不服本判決，應於判決送達後20日內，以判決違背法令為理由
，向本院提出上訴狀並表明上訴理由，並須按他造當事人之人數
附具繕本。
上訴理由應表明：一、原判決所違背之法令及其具體內容。二、
依訴訟資料可認為原判決有違背法令之具體事實。
                              書記官  蔡健忠
中    華    民    國    95    年    7     月    14    日


司法院資訊處製作；財團法人民間司法改革基金會備份。
